zh-CN: 兼容打击乐器: 低音鼓; 邦戈鼓; 康加鼓; 牛颈铃; 铙钹; 鼓; 套鼓; 落地通鼓; 铜鼓; 八音板; 轮鼓; 军鼓; 提姆巴尔鼓; 筒鼓; 其他
pt-BR: Instrumento de percussão compatível: Bumbo; Bongo; Tambor de conga; Sinos; Prato; Tambor; Bateria musical; Tom de piso; Bumbo de gongo; Octoban; Rototom; Caixeta clara; Timbal; Timbalão; Outro
ja: 使用可能なパーカッション: バスドラム; ボンゴ; コンガドラム; カウベル; シンバル; ドラム; ドラムセット; フロアタム; ゴングドラム; オクトバン; ロートタム; スネアドラム; ティンバレス; トムトム; その他
sk-SK: Kompatibilný bicí nástroj: Basový bubon; Bongo; Conga bubon; Kravský zvonec; Cymbal; Bubon; Súprava bicích; Bubon floor tom; Gong; Bubon Octoban; Rototom; Vírivý  bubon; Timbales; Tom-tom; Iné
lt-LT: Suderinamas mušamasis instrumentas: Bosinis būgnas; Bongas; Kongas; Karvės varpas; Lėkštė; Būgninis; Būgnų komplektas; Flortomas; Gongas; „Octoban“; Rotomas; Solinukas; Timbalai; Tomtomas; Kita
vi: Nhạc cụ gõ tương thích: Trống bass; Trống bongo; Trống conga; Chuông bò; Chũm chọe; Trống; Bộ trống; Trống tom bass; Trống chiêng; Octoban; Bộ trống Rototom; Trống lẫy; Bộ trống Timbales; Trống tom-tom; Khác
pt-PT: Instrumento de percussão compatível: Bombo; Bongo; Atabaque; Chocalho; Prato; Tambor; Bateria; Timbalão de chão; Gongo; Octoban; Rototom; Tarola; Timbales; Timbalão; Outro
th: เครื่องเคาะจังหวะที่เข้ากันได้: กลองใหญ่; บองโก; กลองคองก้า; คาวเบล; ฉาบ; กลอง; กลองชุด; ฟลอร์ทอม; กลองใหญ่ฆ้อง; อ็อคโตบาน; โรโตทอม; กลองสแนร์; กลองทิมบาเลส; กลองทอม; อื่นๆ
el: Συμβατό κρουστό όργανο: Γκρανκάσα; Μπόνγκο; Τύμπανο κόνγκα; Κουδούνα; Κύμβαλο; Τάμπουρο; Ντραμς; Floor tom; Τύμπανο γκονγκ; Octoban; Rototom; Ταμπούρο; Τεμπάλ; Τομ-τομ; Άλλο
nb: Kompatibelt perkusjonsinstrument: Basstromme; Bongo; Congatromme; Kubjelle; Cymbal; Tromme; Trommesett; Stortromme; Gongtromme; Oktoban; Rototom; Skarptromme; Timbaler; Tom-tom; Annet
fr: Instrument à percussion compatible: Tambour de basse; Bongo; Conga; Cloche de vache; Cymbale; Tambour; Batterie; Tambour de sol; Tambour Gong; Octoban; Rototom; Caisse claire; Timbales; Tom-tom; Autre
nl: Compatibel percussie-instrument: Bassdrum; Bongo; Conga; Koebel; Cimbaal; Drum; Drumstel; Vloertrommel; Gongdrum; Octoban; Rototom; Snare drum; Timbales; Tom-tom; Andere
ko: 호환 가능한 타악기: 베이스 드럼; 봉고; 콩가 드럼; 카우벨; 심벌; 드럼; 드럼 세트; 플로어 톰; 징 드럼; 옥토반; 로토톰; 스네어 드럼; 팀발레스; 톰톰; 기타
tr: Uyumlu vurmalı çalgı: Bas davul; Bongo; Conga davulu; Cowbell; Büyük zil; Davul; Davul seti; Floor tom; Gong davulu; Octoban; Rototom; Trampet; Timballer; Tamtam; Diğer
de: Kompatibles Schlaginstrument: Bassdrum; Bongo; Conga-Trommel; Kuhglocken; Becken; Trommel; Schlagzeug; Bodentom; Gongtrommel; Oktoban; Rototom; Snaredrum; Timbales; Tomtoms; Sonstiges
ro-RO: Instrument de percuție compatibil: Tobă bas; Bongo; Tobă conga; Talangă; Chimval; Tobă; Set de tobe; Tobă cazan; Tobă gong; Octoban; Rototom; Tobă „snare”; Timpan; Tom-tom; Altele
hu: Kompatibilis ütős hangszer: Basszusdob; Bongó; Kongadob; Kolomp; Cintányér; Dob; Dobfelszerelés; Álló tam; Gong; Oktobán; Rototom; Pergődob; Üstdob; Tom-tom; Egyéb
hr-HR: Kompatibilne udaraljke: Bas-bubanj; Bongo; Conga bubanj; Zvono; Činele; Bubanj; Set bubnjeva; Floor tom bubanj; Gong bubanj; Oktobani; Rototom; Mali bubanj; Timbal; Tom-tom bubanj; Ostalo
da: Kompatibelt percussioninstrument: Stortromme; Bongo; Conga-tromme; Koklokke; Bækken; Tromme; Trommesæt; Gulvtromme; Gongtromme; Octoban; Rototom; Lilletromme; Timbaler; Tamtam; Andet
bg-BG: Съвместим ударен музикален инструмент: Басов барабан; Бонго; Конга барабан; Пастирски звънец; Цимбал; Барабан; Комплект барабани; Барабан „Floor tom“; Гонг; Октобан; Рототом; Малък барабан; Тимбали; Том-том; Други
cs: Kompatibilní bicí nástroj: Basový buben; Bongo; Konga; Kravský zvonec; Činel; Buben; Bicí; Podlahový tom; Gongový buben; Oktoban; Rototom; Snare buben; Tympány; Tomtom; Jiné
zh-TW: 相容的打擊樂器: 低音鼓; 邦哥鼓; 康加鼓; 牛鈴; 鈸; 鼓; 鼓組; 落地鼓; 鑼鼓; 八音鼓; 輪鼓; 一般小鼓; 天巴鼓; 筒鼓; 其他
es: Instrumento de percusión compatible: Bombo; Bongo; Tambor de conga; Cencerro; Platillo; Tambor; Batería; Tom de piso; Tambor de gong; Octobán; Rototom; Caja clara; Timbales; Tambor tom-tom; Otros
fi: Yhteensopiva lyömäsoitin: Bassorumpu; Bongo; Congarumpu; Lehmänkello; Symbaali; Rumpu; Rumpusetti; Lattia-tom-tom; Gong-rumpu; Oktobaani; Rototomi; Virvelirumpu; Timbaalit; Tom-tomit; Muu
pl: Kompatybilny instrument perkusyjny: Bęben basowy; Bongo; Bęben kongijski; Dzwonek krowi; Talerze perkusyjne; Bęben; Perkusja; Tom podłogowy; Bęben gongowy; Oktoban; Rototom; Werbel; Timbalesa; Tom-tom; Inne
en: Compatible percussion instrument: Bass drum; Bongo; Conga drum; Cowbell; Cymbal; Drum; Drum set; Floor tom; Gong drum; Octoban; Rototom; Snare drum; Timbales; Tom-tom; Other
ru: Совместимые ударные инструменты: Бас-барабан; Бонго; Конга-барабан; Колокольчик; Цимбал; Барабан; Барабанная установка; Напольный том; Гонг-барабан; Октобан; Рототом; Малый барабан; Тимбалес; Том-том; Другое
it: Strumento a percussione compatibile: Grancassa; Bongo; Conga; Campanaccio; Piatto; Tamburo; Batteria; Tom da pavimento; Gong; Octoban; Rototom; Tamburo chiaro; Timbales; Tam-tam; Altro
sv: Kompatibelt slaginstrument: Bastrumma; Bongo; Congatrumma; Koskälla; Cymbal; Trumma; Trumset; Golvpuka; Gong-trumma; Octoban; Rototom; Virveltrumma; Timbales; Puka; Övrigt
sl-SI: Združljivo tolkalo: Bas boben; Bongo; Conga boben; Kravji zvonec; Činele; Boben; Komplet bobnov; Talni tom; Gong boben; Octoban; Rototom; Mali boben; Timbale; Tom-tom; Drugo